【裁判字號】    97,審交訴,24
【裁判日期】    971231
【裁判案由】    公共危險等
【裁判全文】
臺灣士林地方法院刑事判決            97年度審交訴字第24號
公  訴  人  臺灣士林地方法院檢察署檢察官
被      告  丙○○
上列被告因公共危險等案件，經檢察官提起公訴（九十七年度偵
字第一二六五四號），被告為有罪之陳述，本院合議庭裁定改行
簡式審判程序，並判決如下：
    主  文
丙○○犯不能安全駕駛動力交通工具罪，累犯，處有期徒刑參月
；又犯過失傷害罪，累犯，處有期徒刑參月；又犯肇事致人傷害
逃逸罪，累犯，處有期徒刑柒月，應執行有期徒刑玖月。
    事  實
一、丙○○前因公共危險案件，經本院以九十六年度士交簡字第
    六七二號判決處有期徒刑二月確定，嗣減為有期徒刑一月確
    定，於民國九十六年九月四日（起訴書誤載為九十七年九月
    四日）易科罰金執行完畢。詎猶不知悔改，(一)於九十七年九
    月十七日晚間十一時許，在臺北縣淡水鎮○○街二六之三號
    住處飲用啤酒後，已達不能安全駕駛動力交通工具之程度，
    竟仍駕駛車號8900─DP號自用小客車自上址外出；(二)嗣於九
    十七年九月十八日凌晨一時許，途經臺北縣淡水鎮○○路、
    北新路口（往三芝方向）時，其應注意車輛行駛時，駕駛人
    需注意車前狀況，隨時採取必要之安全措施，且依當時雖時
    值夜間，但天氣晴、有照明，路面乾燥、無缺陷及障礙物，
    視距良好，並無不能注意之情事存在，因不勝酒力，疏未注
    意丁○○所駕駛之車號9520─QV號自用小客車（車上搭載乘
    客甲○、乙○○）正在前方停等紅綠燈，丙○○所駕駛之自
    用小客車即自後撞擊丁○○所駕駛之自用小客車，致丁○○
    受有頭部挫傷、面部擦傷、右小腿挫傷及擦傷，甲○受有頭
    部及頸部挫傷，乙○○受有右小腿挫傷、左腹部及四肢擦傷
    之傷害；(三)詎丙○○於肇事後，因恐其酒後駕車之行為遭警
    查獲，未下車查看丁○○等人之傷勢，即逕自駕車逃離現場
    。嗣於九十七年九月十八日凌晨一時四十分許，丙○○駕駛
    上開車輛途經臺北縣淡水鎮北投子七三之一號前時，復不慎
    擦撞白秋龍所有停放路旁之車號9B─9546號自用小貨車及車
    號BM─7705號自用小客車（毀損部分，未據告訴），經警據
    報前往現場，並檢測其呼氣酒精濃度達每公升零點六七毫克
    ，始悉上情。
二、案經丁○○、甲○及乙○○訴由臺北縣政府警察局淡水分局
    報請臺灣士林地方法院檢察署檢察官偵查起訴。
    理  由
一、前揭犯罪事實，業據被告丙○○於偵查中、本院準備程序及
    審理時供認不諱，犯罪事實一之(一)部分，並有淡水分局當事
    人酒精測定紀錄表、汽機車駕駛人酒後生理協調平衡檢測紀
    錄表、刑法第一百八十五條之三案件測試觀察紀錄表及臺北
    縣政府警察局九十七年九月十八日北縣警交字第C00000000
    號舉發違反道路交通管理事件通知單影本各一紙在卷可稽；
    犯罪事實一之(二)部分，核與告訴人丁○○、甲○及乙○○於
    警詢時指訴情節相符，復有馬偕紀念醫院淡水院區九十七年
    九月十八日乙種診斷證明書三紙、道路交通事故現場圖及臺
    北縣政府警察局九十七年九月十八日北縣警交字第C0000000
    0 號舉發違反道路交通管理事件通知單影本各一紙在卷可參
    ；犯罪事實一之(三)部分，核與告訴人丁○○、甲○及乙○○
    於警詢時指訴情節相符，復有道路交通事故現場圖、臺北縣
    政府警察局九十七年九月十八日北縣警交字第C00000000 號
    舉發違反道路交通管理事件通知單影本各一紙及現場照片影
    本十四張在卷可資佐證，足徵被告自白與事實相符。本件事
    證明確，被告犯行堪以認定。
二、按刑法第一百八十五條之三所謂「不能安全駕駛」，乃抽象
    危險犯，並不以發生具體危險為必要，而當汽機車駕駛人呼
    氣酒精濃度達每公升零點二五毫克時，將造成輕度協調功能
    降低；當呼氣酒精濃度達每公升零點五毫克時，將造成反應
    變慢、感覺降低及影響駕駛；當呼氣酒精濃度達每公升零點
    七五毫克時，將造成思考及個性行為之改變；當呼氣酒精濃
    度達每公升一毫克時，將造成中度中毒而產生步態不穩、噁
    心、嘔吐、精神混惑不清等症狀，此有行政院國軍退除役官
    兵輔導委員會臺北榮民總醫院八十八年八月五日（八八）北
    總內字第二六八六八號函可資參照。又按汽車行駛時，駕駛
    人應注意車前狀況，並隨時採取必要之安全措施，道路交通
    安全規則第九十四條第三項定有明文。查被告於犯罪事實一
    之(二)所示時間駕車行經臺北縣淡水鎮○○路、北新路口（往
    三芝方向）時，本應注意車輛行駛時，駕駛人需注意車前狀
    況，隨時採取必要之安全措施，且依當時雖時值夜間，但天
    氣晴、有照明，路面乾燥、無缺陷及障礙物，視距良好，並
    無不能注意之情事存在，其應注意並能注意而疏未注意，因
    不勝酒力，而撞擊由告訴人丁○○所駕駛其上搭載有告訴人
    甲○及乙○○之自小客車，致告訴人等受傷，被告自應負過
    失責任，被告之過失行為與本件車禍之發生而致告訴人等受
    傷間具有相當因果關係至明。核被告所為犯罪事實一之(一)之
    行為，係犯刑法第一百八十五條之三之不能安全駕駛動力交
    通工具罪；又其所為犯罪事實一之(二)之行為，係犯刑法第二
    百八十四條第一項前段之過失傷害罪；又其所為犯罪事實一
    之(三)之行為，係犯刑法第一百八十五條之四之肇事致人傷害
    逃逸罪。被告以一過失行為，同時致告訴人丁○○、甲○及
    乙○○受有身體傷害，為同種想像競合犯，應依刑法第五十
    五條之規定從一重處斷。被告所犯上開三罪，犯意各別，行
    為互殊，罪名不同，應予分論併罰。又被告係汽車駕駛人，
    於酒醉駕車後肇事致人受傷，負有過失傷害之刑事責任，應
    依道路交通管理處罰條例第八十六條第一項之規定就過失傷
    害罪部分加重其刑。又被告有事實欄所述犯罪科刑執行情形
    ，有臺灣高等法院被告前案紀錄表附卷可參，其於有期徒刑
    執行完畢五年內，再故意犯本件有期徒刑以上之罪，應依刑
    法第四十七條第一項之規定論以累犯，並加重其刑。被告就
    過失傷害罪所科處之刑，有二種刑之加重情形，應依刑法第
    七十條之規定遞加之。爰審酌被告酒醉程度、駕駛車輛種類
    及過失程度，告訴人等之傷情，並考量被告之品行、智識程
    度，被告已與告訴人等達成民事和解，告訴人等於言詞辯論
    終結後始各撤回其告訴，與被告犯罪後供認犯行之態度等一
    切情狀，各量處如主文所示之刑，並定其應執行之刑。
據上論斷，應依刑事訴訟法第二百九十九條第一項前段、第二百
七十三條之一第一項，道路交通管理處罰條例第八十六條第一項
，刑法第一百八十五條之三、第二百八十四條第一項前段、第一
百八十五條之四、第五十五條、第四十七條第一項、第五十一條
第五款，判決如主文。
本案經檢察官王巧玲到庭執行職務。
中    華    民    國    97    年    12    月    31    日
                  刑事第一庭法  官  周明鴻
以上正本證明與原本無異。
如不服本判決應於收受判決後10日內向本院提出上訴書狀，並應
敘述具體理由；其未敘述上訴理由者，應於上訴期間屆滿後20日
內向本院補提理由書（均須按他造當事人之人數附繕本）「切勿
逕送上級法院」。
                            書記官  丁梅芬
中    華    民    國    97    年    12    月    31    日
附錄論罪科刑法條：
刑法第一百八十五條之三
服用毒品、麻醉藥品、酒類或其他相類之物，不能安全駕駛動力
交通工具而駕駛者，處1 年以下有期徒刑、拘役或科或併科15萬
元以下罰金。
刑法第二百八十四條第一項前段
因過失傷害人者，處 6 月以下有期徒刑、拘役或 5 百元以下罰
金。
刑法第一百八十五條之四
駕駛動力交通工具肇事，致人死傷而逃逸者，處 6 月以上 5 年
以下有期徒刑。


司法院資訊處製作；財團法人民間司法改革基金會備份。
